臺灣嘉義地方法院刑事判決　　　　　　　100年度易字第183號
公　訴　人　臺灣嘉義地方法院檢察署檢察官
被　　　告　林文媚
上列被告因竊盜案件，經檢察官提起公訴（100年度偵字第717號
），被告自白犯罪，本院以簡式審判程序審理，茲判決如下：
    主  文
林文媚犯如附表所示之罪，各處如附表所示之刑。應執行有期徒
刑伍月，如易科罰金，以新臺幣壹仟元折算壹日。
    犯 罪 事 實
一、林文媚前因竊盜案件，經台灣台中地方法院以99年度中簡字
    第2494號判決，判處有期徒刑2月確定（不構成累犯）；同
    因竊盜案件，經本院以100年度嘉簡字第55號判決，判處拘
    役59日。其分別於下列時、地，為下列行為：
  (一)於民國99年10月20日凌晨0時26分許，與不知情之友人至址
    設嘉義市○○路155-2號尚在營業中之統一超商圓環門市店
    內選購商品，因該店內顧客多而店員無暇兼顧賣場，竟萌生
    不法所有意圖，徒手竊取李旭永所管領之水潤凝膠、保濕精
    華化妝水、動感均勻曲線霜、清透防曬霜、乾濕兩用卸妝露
    、緊緻換膚凝露及護膚露等商品各1瓶得手後，離去現場。
  (二)於99年11月18日凌晨0時7分許，前往址設嘉義市○○路1號
    尚在營業中之統一超商彌陀門市內，趁店員未注意之際，另
    又萌生不法所有意圖，徒手竊取許正忠所管領之維生素C、
    濃水睫毛膏、25ml潤膚膏、120ml潤膚膏、保濕凝露、保濕
    液等商品各1瓶及膠原飲3瓶得手後，離去現場。
  (三)於99年12月11日凌晨2時14分許，與不知情之友人一同前往
    址設嘉義市○○路415號尚在營業中之統一超商嘉華門市內
    購物，趁該店店員不注意之機會，意圖為自己不法之所有，
    徒手竊取喻孝剛所管領之去角質霜及BB霜等商品各1瓶得手
    後，離去現場。
二、案經李旭永訴由嘉義市政府警察局第一分局報請台灣嘉義地
    方法院檢察署檢察官偵查起訴。
    理  由
一、本件被告林文媚所犯係死刑、無期徒刑或最輕本刑為3年以
    上有期徒刑以外之罪，其於準備程序中就被訴事實為有罪之
    陳述，經本院告知簡式審判程序之旨，並聽取公訴人及被告
    之意見後，爰依刑事訴訟法第273條之1第1項規定進行簡式
    審判程序。
二、訊據被告對於前開犯罪事實於本院審理時，坦承不諱，核與
    其在警詢中所述相符（參警卷第1-7頁、本院卷第20-21頁、
    第24頁）；並據證人即統一超商圓環門市負責人李旭永、證
    人即統一超商彌陀門市負責人許正忠、證人即統一超商嘉華
    門市喻孝剛於警詢證述之情節合致（參警卷第8-19頁），另
    有嘉義市政府警察局第一分局長榮派出所受理刑事案件三聯
    單、被害被告單、現場監視錄影畫面翻拍照片等件附卷可稽
    （參警卷第32-42頁），堪認被告前揭自白與事實相符而足
    採信。本件事證已臻明確，被告犯行已堪認定，應予依法論
    科。
三、論罪科刑之法律適用
    核被告如事實欄一(一)至(三)所為，均係犯刑法第320條第1項竊
    盜罪。被告上揭3次竊盜犯行，各次之犯罪地點、時間均有
    所區隔，顯屬各起犯意，應分論併罰。另被告有事實欄一所
    示前案科刑執行紀錄之情形，固有臺灣高等法院被告前案紀
    錄表1份在卷可按，惟按應併合處罰之數罪，經分別判處有
    期徒刑確定，其中一罪之有期徒刑已執行完畢，由檢察官聲
    請定其應執行之刑確定後，其前已執行有期徒刑部分，僅須
    在應執行之刑中扣除，不能認已執行完畢（最高法院96年度
    台非字第333號判決意旨參照）。查被告於99年間所犯竊盜
    案件，前經台灣台中地方法院以99年度中簡字第2494號判決
    ，判處有期徒刑2月，於99年9月27日確定，在99年12月6日
    易科罰金執行完畢，然其另於99年7月12日經警採尿回溯5日
    內某時施用毒品，經本院以100年度嘉簡字第286號判決，判
    處有期徒刑3月等情，亦有臺灣高等法院被告前案紀錄表、
    本院100年度嘉簡字第286號判決及99毒偵字第1574號聲請簡
    易判決處刑書在卷可憑，前開竊盜罪雖執行完畢，惟因與其
    後所犯之施用毒品罪，應併合處罰，則上開竊盜罪自不得認
    已執行完畢，是以被告如事實欄一(三)所犯之竊盜罪，不構成
    累犯，附此敘明。爰審酌被告國中畢業之智識程度，前有數
    次竊盜犯行，素行非佳，自陳：離婚，育有年約8歲之女兒
    ，由其前夫扶養，目前於酒吧擔任服務人員，月薪約2萬餘
    元，另有年逾70之祖父母同住、父母離異等家庭生活狀況，
    所竊得財物價值雖非鉅額，然其不循正當方式憑恃己力以供
    生活之需，不知戒慎而恣意竊取他人財物，輕忽他人財產法
    益，兼衡被告犯罪之動機、目的、犯罪手段尚屬平和，且已
    與被害人達成和解，並賠償被害人損害而徵得被害人之原諒
    等情，此有嘉義市西區調解委員會調解筆錄影本1件附卷可
    據（參警院卷第50頁），及坦承犯行之犯後態度等一切情狀
    ，核情量處如主文所示之刑，並諭知易科罰之折算標準，以
    示懲儆。
據上論斷，應依刑事訴訟法第273條之1第1項、第299條第1項前
段，刑法第320條第1項、第41條第1項前段、第51條第5款，刑法
施行法第1條之1第1項、第2項前段，判決如主文。
本案經檢察官侯德人到庭執行職務。
中    華    民    國   100    年    3     月    24    日
                  刑事第一庭    法  官  呂美玲
上列正本證明與原本無異。
如不服本判決，應於判決送達後10日內向本院提出上訴狀（應附
繕本）。告訴人或被害人如對於本判決不服者，應具備理由請求
檢察官上訴，其上訴期間之計算係以檢察官收受判決正本之日期
為準。
中    華    民    國   100    年    3     月    24    日
                                書記官  洪敏芳
附錄法條：
中華民國刑法第320條
（普通竊盜罪、竊佔罪）
意圖為自己或第三人不法之所有，而竊取他人之動產者，為竊盜
罪，處5  年以下有期徒刑、拘役或 5 百元以下罰金。
意圖為自己或第三人不法之利益，而竊佔他人之不動產者，依前
項之規定處斷。
前二項之未遂犯罰之。
附表
┌───┬───────────┬─────────┐
│編號  │犯罪事實              │論罪科刑          │
├───┼───────────┼─────────┤
│  1   │犯罪事實一(一)99年10月20│林文媚竊盜，處有期│
│      │日部分                │徒刑參月，如易科罰│
│      │                      │金，以新台幣壹仟元│
│      │                      │折算壹日。        │
│      │                      │                  │
├───┼───────────┼─────────┤
│  2   │犯罪事實一(二)99年11月18│林文媚竊盜，處有期│
│      │日部分                │徒刑參月，如易科罰│
│      │                      │金，以新台幣壹仟元│
│      │                      │折算壹日。        │
│      │                      │                  │
├───┼───────────┼─────────┤
│  3   │犯罪事實一(三)99年12月11│林文媚竊盜，處有期│
│      │日部分                │徒刑貳月，如易科罰│
│      │                      │金，以新台幣壹仟元│
│      │                      │折算壹日。        │
│      │                      │                  │
└───┴───────────┴─────────┘